【裁判字號】    97,易,10
【裁判日期】    970219
【裁判案由】    竊盜
【裁判全文】
臺灣宜蘭地方法院刑事判決        九十七年度易字第十號
被      告  丙○○
                    國民
            丁○○
                    國民
            甲○○
                    國民
上  一  人  柯士斌律師
選任辯護人
            陳惠如律師
被      告  戊○○
                    國民
上列被告等因竊盜案件，經檢察官提起公訴（96年度偵字第3432
號）本院判決如下：
    主  文
丙○○、丁○○結夥三人以上竊盜，各處有期徒刑柒月。
甲○○、戊○○結夥三人以上竊盜，均累犯，各處有期徒刑捌月
。
    事  實
一、丙○○、丁○○、甲○○（前曾於民國93年間因強盜案件，
    經台灣高等法院判處有期徒刑六月確定，於93年5月18日易
    科罰金執行完畢）及戊○○（前曾於91年間因過失傷害案件
    ，經本院判處有期徒刑三月確定，於91年7月29日易科罰金
    執行完畢，又於95間因詐欺案件，經本院判處有期徒刑四月
    確定，於96年1月2日易科罰金執行完畢）四人，因計畫至宜
    蘭縣宜蘭市○○路工地竊取鋼板，並需以大貨車吊臂吊運之
    ，竟共同基於意圖為自己不法所有之犯意聯絡，於民國96
    年5月21日23時10分許，由丁○○駕駛丙○○所有之黑色吉
    普車搭載丙○○、甲○○、戊○○前往宜蘭縣員山鄉○○路
    69之21號前，見乙○○所有車號5F-637號自用大貨車停放於
    該處，遂由丙○○指使甲○○先查看該車，發現車上鑰匙未
    拔取，再指使戊○○徒手開啟該車車門，進入車內啟動且駕
    駛該大貨車，丙○○、丁○○則在現場把風，得手後，丁○○則駕駛前揭吉普車搭載丙○○、甲○○在前方引導，欲前
    往宜蘭縣宜蘭市○○路工地，途中因戊○○不熟悉該大貨車
    之駕駛，遂改由丙○○駕駛，戊○○則坐於副駕駛座，抵達
    和平路工地後，因不諳該大貨車吊臂如何操作，且該工地門
    已上鎖，遂放棄竊取鋼板之計畫，戊○○旋即先行離去，丙○○等人則將該大貨車棄置於宜蘭縣員山鄉○○路2號前。
    嗣經乙○○發現其所有之大貨車失竊，報警處理，經警調閱
    電話通聯紀錄始循線查悉上情。
二、案經宜蘭縣警察局羅東分局報告台灣宜蘭地方法院檢察署檢
    察官偵查起訴。
    理  由
一、被告以外之人於審判外之陳述，雖不符前四條之規定，而經
    當事人於審判程序同意作為證據，法院審酌該言詞陳述或書
    面之陳述作成時之情況，認為適當者，亦得為證據。按當事
    人、代理人或辯護人於法院調查證據時，知有第一百五十九
    條第一項不得為證據之情形，而未於言詞辯論終結前聲明異
    議者，視為有前項之同意，刑事訴訟法第159條之5定有明文
    。本件被告四人及選任辯護人對於檢察官所舉及卷內有關屬
    被告以外之人於審判外之陳述部分之證據，於法院調查證據
    時，知有刑事訴訟法第159條第1項不得為證據之情形，而未
    於言詞辯論終結前聲明異議，視為有同法第159條之5第1項
    之同意，本院審酌該證據作成之情況，認為適當，依法自得
    作為證據，合先敘明。
二、訊據被告丙○○、丁○○二人對於前揭竊盜之犯罪事實，均
    坦承不諱。訊據被告甲○○、戊○○二人固均坦承有於前揭
    時地與被告丙○○、丁○○共同前往開走前揭大貨車之事實
    ，惟均否認有結夥三人以上竊盜之犯行，被告甲○○辯稱：
    伊等所為係為竊取鋼板方便而使用吊車，僅有短暫之利用，
    並無竊取該吊車之不法所有意圖云云；被告戊○○則辯稱：
    被告丙○○等人說要去宜蘭，伊即與之一起從頭城到宜蘭，
    到宜蘭員山之後，丙○○叫伊將吊車（即大貨車）開出來，
    因伊不太會開，開了一段路，即由丙○○開，伊則坐在駕駛
    座旁邊，後來車開往縣政府的方向，伊並不知道丙○○等人
    到那邊要做何事，因中途跟朋友有約，伊朋友來載伊離去，
    伊並不知情云云。惟查，上揭事實業據被告丙○○、丁○○
    於本院審理中坦承不諱，且被告丙○○、丁○○之供述互核
    大致相符，應堪採信。又前揭5F-637號自用大貨車係乙○○
    所有，停放於宜蘭縣員山鄉○○路69之21號修車廠前，於九
    十六年五月二十一日晚間失竊，當時鑰匙插在車上，該車可
    以吊到二噸半的重物，丙○○在失竊前幾天有跟被害人乙○○借車，因借車用途說不清楚，乙○○未同意借用，被告丙○○會使用該車，因以前向乙○○借用過，後來車子係警察
    在七賢浮洲橋的西瓜園內找到，車上鑰匙已經不見了，該車
    乙○○找了一整天，但過了幾天警察才找到車子，尋獲車子
    的地方是偏僻的地方，平常只有果農會走那條路，該車現市
    價頂多二十萬元等情，業經證人即被害人乙○○於偵查中（
    參見偵查卷第15頁筆錄）及本院審理中（參本院卷審理筆錄
    第4至6頁）結證明確，復有贓物認領保管單1紙及宜蘭縣警
    察局車輛協尋電腦輸入單附卷可稽。被告甲○○、戊○○雖
    否認有共同竊盜之犯行，惟被告甲○○、戊○○於案發時確
    實在場，被告甲○○到達大貨車原停放處後，即由被告丙○○囑咐前往查看該大貨車鑰匙有無在車上，經被告甲○○確
    認該鑰匙在車上後，被告丙○○始叫被告戊○○著手開走該
    大貨車，被告丁○○駕駛被告丙○○之吉普車搭載被告甲○○及戊○○從頭城檳榔攤出發要往枕山路途中，被告丙○○
    即告知被告丁○○、甲○○、戊○○要去開的吊車未經過車
    主的同意，當天早上被告丙○○在宜蘭和平路看到鋼板，乃
    去頭城檳榔攤告訴被告丁○○、甲○○及戊○○，是被告丙○○提議要去偷鋼板，被告丁○○、甲○○及戊○○三人即
    與被告丙○○一起前來宜蘭竊取大貨車，後來因被告丙○○
    不太會使用大貨車吊臂，且和平路工地門鎖住，所以放棄竊
    取鋼板，之後即將大貨車開到浮洲橋過橋後堤防那邊的西瓜
    園棄置，警詢中稱係戊○○提議偷鋼板等語，實係伊害怕不
    敢承認等情，已據被告丙○○、丁○○分別於本院審理中結
    證明確。顯見被告甲○○及戊○○深夜與被告丙○○、丁○○駕車遠從宜蘭縣頭城鎮前往宜蘭縣員山鄉地區共同竊取該
    大貨車之不法所有意圖甚明。至被告丙○○於本院審理中辯
    護人詰問時雖另結證稱：並無要將該車占為己有之意思云云
    ，惟坊間行竊者因為便利於其他行竊目的之達成，而先行竊
    取他物以之為工具，於遂行其最終之竊盜犯行後，即將其先
    前竊得已無使用價值之物任意處分丟棄者，實所在多有，行
    竊者主觀上顯有將該先前竊得之物據為自己所有使用後處分
    之認識甚明，究不能以行竊者事後將先前所竊得之物任意棄
    置，即認無不法所有之意圖；且意圖為自己或第三人不法所
    有之竊盜犯意，乃行為人內心主觀意識之形成，外人甚難探
    知，如客觀上有竊取之行為，佐以事後又任意棄置處分該竊
    得之物，衡諸社會常情，當足認定行竊者主觀上應有自居於
    所有人地位而處分該物之不法所有意圖。況被告丁○○於本
    院審理中亦坦認當時即是要去偷大貨車，所以才會找甲○○
    先去看鑰匙是否插在車上，確定後再請戊○○去開車等語（
    參見本院審理筆錄第17頁）；被告戊○○於本院訊問時，亦
    坦承：伊當時也知道該大貨車不是借的等語。（參見本院審
    理筆錄第21頁）此外，參以警詢卷附被告等人之電話通聯紀
    錄（參見警卷第9、10、27、29、44、59、60頁），被告甲○○、戊○○與被告丙○○、丁○○於案發前後均有密切聯
    繫，且發送話基地台位置，亦與前述之事實發生地相符，是
    被告甲○○、戊○○所辯云云，應均係卸責之詞，不足採信
    ，事證明確，被告四人之犯行，應均堪予認定。
三、被告四人意圖為自己不所有，而竊取他人之動產大貨車，所
    為係犯刑法第321條第1項第4款之結夥三人以上竊盜罪。被
    告四人就所犯上開罪名，有犯意聯絡及行為分擔，均為共同
    正犯。查被告甲○○前曾於九十三年間因強盜案件，經台灣
    高等法院判處有期徒刑六月確定，於九十三年五月十八日易
    科罰金執行完畢；被告戊○○前曾於九十一年間因過失傷害
    案件，經本院判處有期徒刑三月確定，於九十一年七月二十
    九日易科罰金執行完畢，又於九十五間因詐欺案件，經本院
    判處有期徒刑四月確定，於九十六年一月二日易科罰金執行
    完畢，有其台灣高等法院被告前案紀錄表各一份附卷足憑，
    其二人於五年內故意再犯有期徒刑以上之前揭罪名，均為累
    犯，應均依累犯之規定加重其刑。爰審酌被告四人前之素行
    （參見卷附被告四人之台灣高等法院被告前案紀錄表），及
    其為行竊工地鋼板而先行竊取大貨車之犯罪動機、目的、手
    段、智識程度，被告丙○○、丁○○犯後坦承犯行態度良好
    ，被告甲○○、戊○○犯後猶否認犯行，犯後態度不佳，及
    對被害人所生之損害等一切情狀，分別量處如主文所示之刑
    。
據上論斷，應依刑事訴訟法第299條第1項前段，刑法第28條、第
321條第1項第4款、第47條第1項，判決如主文。
本案經檢察官吳廣莉到庭執行職務。
中    華    民    國    97    年    2     月    19    日
                  刑事第二庭法  官  黃永勝
以上正本證明與原本無異。
如不服本判決應於收受本判決後10日內，向本院提出上訴書狀，
並應敘述具體理由。若未敘述理由者，應於上訴期間屆滿後20日
內，向本院補提理由書狀 (均須按他造當事人之人數附繕本)。
                            書記官  陳淑宜
中    華    民    國    97    年    2    月    19     日
附錄本案論罪科刑法條全文：
中華民國刑法第321條
犯竊盜罪而有左列情形之一者，處 6 月以上、 5 年以下有期徒
刑：
一  於夜間侵入住宅或有人居住之建築物、船艦或隱匿其內而犯
之者。
二  毀越門扇、牆垣或其他安全設備而犯之者。
三  攜帶兇器而犯之者。
四  結夥三人以上而犯之者。
五  乘火災、水災或其他災害之際而犯之者。
六  在車站或埠頭而犯之者。
前項之未遂犯罰之。


司法院資訊處製作；財團法人民間司法改革基金會備份。
